【裁判字號】    99,交聲,455
【裁判日期】    991126
【裁判案由】    違反道路交通管理處罰條例聲明異議
【裁判全文】
臺灣新竹地方法院交通事件裁定         99年度交聲字第455號
原處分機關    交通部公路總局新竹區監理所新竹市監理站
異  議  人
即受處分人    張章黎
上列異議人因違反道路交通管理處罰條例案件，對於交通部公
路總局新竹區監理所新竹市監理站中華民國99年8月3日所為之竹
監新四字第裁51-IA0000000號違反道路交通管理事件裁決處分，
聲明異議，本院裁定如下：
       主  文
異議駁回。
       理  由
一、按異議人，不服第8 條主管機關所為之處罰，得於接到裁決
    書之翌日起20日內，向管轄地方法院聲明異議，又交通法庭
    認為聲明異議無理由者，應以裁定駁回之，道路交通管理處
    罰條例第87條第1項、道路交通事件處理辦法第18 條分別定
    有明文。次按，汽車駕駛人，行經有燈光號誌管制之交岔路
    口闖紅燈者，依道路交通管理處罰條例第 53條第1項，應處
    新臺幣（下同）1,800元以上5,400元以下罰鍰，並依同條例
    第63條第1項第3款併予記違規點數3點。
二、原處分意旨略以：異議人張章黎於民國99年6月4日18時07分
    許，駕駛車牌號碼3L-0940 號自用小客車，行經彰化縣北斗
    鎮○○路與中寮路口時，因駕車行經有燈光號誌管制之交岔
    路口闖紅燈，為彰化縣警察局交通隊依據採證照片以異議人
    違反道路交通管理處罰條例第53條第 1項規定，填掣彰縣警
    交字第IA0000000 號違反道路交通管理事件通知單予以舉發
    。嗣異議人向原處分機關提出陳述，由原處分機關函請原舉
    發單位調查，仍認其有前揭違規行為，而依道路交通管理處
    罰條例第53條第 1項規定，以竹監新四字第裁51-IA0000000
    號違反道路交通管理事件裁決書裁處異議人罰鍰 2,700元，
    並記違規點數3點。
三、聲明異議意旨略以：異議人主張該路口紅綠燈設置於左上方
    且為直立式不易發現，致使其於駕駛時沒能注意；倘若設置
    於右上方清晰易辨認之處，必可使駕駛人及早發現云云，為
    此請求撤銷原處分等語。
四、經查：
(一)、異議人對於其於99年6月4日18時07分許，駕駛車牌號碼3L-0
    940 號自用小客車，行經彰化縣北斗鎮○○路與中寮路口處
    之有燈光號誌管制之交岔路口時，有闖紅燈行為等情並不否
    認，並有採證照片2張附卷可稽，參諸卷附之採證照片，第1
    張顯示異議人所駕駛之車輛於紅燈亮後0.02秒該部車輛已超
    越停止線，第 2張照片則顯示時間為紅燈亮後0.14秒，該部
    車輛以時速41公里之速度行駛穿越十字路口，參照時隔1 秒
    之前後 2張照片顯示，該部車輛於紅燈亮後仍持續向前行駛
    中，故異議人駕駛系爭車輛確有於前開時地於行車管制號誌
    顯示為紅燈時違規闖紅燈之事實，堪以認定。
(二)、至於異議人辯稱係因交通號誌設置之處所易使駕駛人忽略上
    開號誌而違規云云，惟查：駕駛人駕駛車輛或行人在道路上
    ，應遵守道路交通標誌、標線、號誌之指示、警告、禁制規
    定，並服從執行交通勤務之警察或依法令執行指揮交通及交
    通稽查任務人員之指揮，前項道路交通標誌、標線、號誌之
    指示、警告、禁制規定、樣式、標示方式、設置基準及設置
    地點等事項之規則，由交通部會同內政部定之，道路交通管
    理處罰條例第4 條定有明文。上開主管機關即依此法律之授
    權，於道路交通標誌標線號誌設置規則第1 條明定：「本規
    則依道路交通管理處罰條例第4條第2 項規定訂定之」、第4
    條第1 項：「標誌、標線、號誌之設置、養護及號誌之運轉
    ，由主管機關依其管轄辦理之」。是以道路主管機關本得於
    法令授權範圍內，基於權責對於各項行政措施包括道路設計
    、交通號誌、標誌、標線之設置與更動等事項，為具體裁量
    、規劃，俾達到道路使用效能、維持交通秩序及保障道路使
    用人往來便利與安全之行政目的，除行政措施明顯違法外，
    法院無從審查行政機關基於裁量權限設置交通號誌及交通號
    誌運轉適當與否之問題，民眾如對行政機關之行政措施有所
    疑義，應依循行政救濟管道向相關權責機關反應，在此之前
    ，人民仍有依法遵守之義務，斷無任由人民對於相關交通設
    施之不滿，自行否認交通號誌之效力，並據為免罰之理由。
    是異議人此部分之辯解，委無可採。
五、綜上所述，異議人駕駛車牌號碼3L-0940 號自用小客車確有
    行經有燈光號誌管制之交岔路口闖紅燈之事實，是原處分機
    關依道路交通管理處罰條例第53條第1 項規定及違反道路交
    通管理事件統一裁罰基準表之規定，裁處罰鍰2,700 元，並
    依同條例第63條第1項第3款併予記違規點數3 點，核無違誤
    ，本件異議為無理由，應予駁回。
六、應依道路交通事件處理辦法第18條，裁定如主文。
中    華    民    國    99    年    11    月    26    日
                  交通法庭法  官        楊數盈
以上正本證明與原本無異。
如不服本裁定，應於裁定送達後5日內向本院提出抗告狀。
中    華    民    國    99    年    11    月    26    日
                          書記官        陳麗麗

司法院資訊處製作；財團法人民間司法改革基金會備份。
